臺灣彰化地方法院刑事判決　　　　　　　100年度易字第313號
公　訴　人　臺灣彰化地方法院檢察署檢察官
被　　　告　陳宗禮
列被告因竊盜案件，經檢察官提起公訴（100年度偵字第1466號
），本院判決如下：
    主  文
陳宗禮犯竊盜罪，共貳罪，均累犯，各處有期徒刑陸月，如易科
罰金，各以新臺幣壹仟元折算壹日。應執行有期徒刑拾壹月，如
易科罰金，以新臺幣壹仟元折算壹日。
    犯罪事實
一、陳宗禮前因毒品危害防制條例案，於民國97年2月14日經臺
    灣高雄地方法院以96年簡字6379號判處有期徒刑6月確定，
    於97年5月19日易科罰金執行完畢。猶不知悔改，復意圖為
    自己不法之所有，於99年9月22日至23日7時前之某時，至彰
    化縣員林鎮○○街32號旁路邊，以自備鑰匙竊取登記車主為
    賴淑美，由廖倉儀使用之車牌號碼H8-8830號三陽白色喜美
    三門自用小客車（價值約新臺幣七萬元），得手後作為代步
    工具，數日後即棄置在彰化縣大村鄉某處，嗣由綽號「汽水
    」年籍不詳之林義哲將之駛至臺中市○○區○○路496巷8號
    楊政儒住處附近馬路停放，旋99年10月間某日，翁坤在及陳
    志雄至楊政儒前址聊天後，即由翁坤在帶陳志雄至上揭當時
    已未懸掛H8-8830號車牌之三陽白色喜美三門自用小客車旁
    ，叫知該車為贓物之陳志雄使用，陳志雄即將之駕至員林鎮
    ○○街157巷17前空地停放（陳志雄所涉贓物犯行，業經本
    院100年易字第27號判處有期徒刑4月），嗣經警於99年10月
    20日在尋獲，始循線查知上情。
二、陳宗禮另行起意，復意圖為自己不法之所有，於99年10月5
    日某時，在彰化市埔路429巷12號前，以不詳手法竊取吳瑞
    鐘所有之車牌號碼PM-5866號自用小客車（價值約三萬元）
    ，得手後即駕駛該車至臺中市○○區○○路496巷8號前，交
    付予知情之楊政儒（另案由本院審理中）使用，嗣楊政儒於
    99年10月6日午駕駛車牌號碼PM-5866號自用小客車搭載許財
    源（綽號阿翔、另案由本院審理中）及不知情之陳志雄（綽
    號白猴，已經檢察官為不起訴處分確定）至彰化縣大村鄉○
    ○村○○路218巷35號找尋友人鄭安保時，為警於同年月6日
    16時40分，在上址尋獲，始循線查知上情。
三、案經彰化縣警察局員林分局報告臺灣彰化地方法院檢察署檢
    察官偵查起訴。
    理  由
一、被告以外之人於審判外之陳述，雖不符刑事訴訟法第159條
    之1至第159條之4之規定，而經當事人於審判程序同意作為
    證據，法院審酌該言詞陳述或書面陳述作成時之情況，認為
    適當者，亦得為證據。當事人、代理人或辯護人於法院調查
    證據時，知有第159條第1項不得為證據之情形，而未於言詞
    辯論終結前聲明異議者，視為有前項之同意，刑事訴訟法第
    159條之5定有明文。核其立法意旨在於傳聞證據未經當事人
    之反對詰問予以核實，原則上先予排除。惟若當事人已放棄
    反對詰問權，於審判程序中表明同意該等傳聞證據可作為證
    據；或於言詞辯論終結前未聲明異議，基於尊重當事人對傳
    聞證據之處分權，及證據資料愈豐富，愈有助於真實發見之
    理念，且強化言詞辯論主義，使訴訟程序得以順暢進行，上
    開傳聞證據亦均具有證據能力。本判決所引下引被告以外之
    人於審判外所為之陳述及卷內其他書證（供述證據部分），
    查無符合同法第159條之1至之4等前4條之情形，檢察官、被
    告於本院準備程序中均表示對該等傳聞證據之證據能力均同
    意有證據能力，於本院審理時並未就卷內其他證據資料之證
    據能力有所爭執，且迄本院言詞辯論終結前，均未主張有刑
    事訴訟法第159條第1項不得為證據之情形，是應認已同意後
    開本院所引卷內證據均得作為證據，且經本院審酌上開傳聞
    證據作成時，較無人情施壓或干擾，亦無不當取證之情形，
    認為以之作為本案之證據亦屬適當，是上揭傳聞證據自具有
    證據能力。
二、上揭犯罪事實欄一之犯罪事實，迭據被告於警詢、檢察官偵
    查中、本院準備程序及審理時坦承不諱，核與被害人廖倉儀
    警詢指述相符（員警分偵字第1000002940號卷第42至43頁）
    、失車案件基本資料詳細畫面報表（員警分偵字第10000029
    40號卷第50頁）附卷足稽，被告此部分自白與事實相符，得
    為不利被告認定依據，事證明確，應依法論科。
三、訊據被告矢口認犯罪事實欄二之犯行，辯稱「未行竊PM-586
    6號自用小客車」云云。惟依下列事證，足認被告有竊盜
    PM-5866號自用小客車之犯行:
（一）、99年10月6日16時40分許，警方在彰化縣大村鄉○○村
        ○○路218巷35號前查獲之PM-5866號車，係吳瑞鐘所有
        停在彰化市○○路439巷12號時失竊，於99年10月6日8
        時始向警方報失竊之情，業據被害人吳瑞鐘於警詢陳明
        ，並有失車案件基本資料詳細畫面報表足稽，故該PM-5
        866號車為失竊之盜贓，殊堪認定。
（二）、證人楊政儒警詢、檢察官偵查中及本院審理中（包括本
        院100年易字146號案準備程序）所為不利於被告之證述
        ，可信度甚高:
        經查，被告於99年10月6日凌晨約1時許，駕駛車牌號碼
        PM-5866號白色自用小客車，至楊政儒烏日區○○里○
        ○路496巷8號住處，跟楊政儒說他有留一部白色喜美牌
        型號K8自小車在楊政儒家前巷道，並跟楊政儒說等一下
        許財源會將該車開走，楊政儒接完電話後即出去看一下
        上揭被告所述停放在楊政儒家前之自小客車，過沒多久
        許財源就打電話給楊政儒，請楊政儒前往彰化縣員林鎮
        載他，楊政儒表示沒辦法，於當日凌晨2時許，許財源
        就與陳志雄至楊政儒住居所，楊政儒親眼見陳志雄駕駛
        上揭自小客車旁載許財源，將上揭自小客車開走，楊政
        儒則返家休息，被告本來要以二萬元將該PM-5866號贓
        車賣給楊政儒，但因該車於鄭安保住處被查獲才作罷之
        情（見警卷第14、15頁、100年偵字1466 號卷第21頁背
        面、本院卷第124頁），業據證人楊政儒於警詢、檢察
        官偵查中證述明確，核與證人楊政儒於本院審理時結證
        稱「伊於警偵訊所述屬實，99年10月6日凌晨，許財源
        及陳志雄中之一人電話告知『待會兒要去楊政儒那邊開
        車，阿宗（即陳宗禮）有丟一台車在楊鄭政儒家』，嗣
        凌晨2時許，許財源及陳志雄到伊住處，將PM-5866號車
        開走（本院卷第124頁），許財源或陳志雄打電話給我
        說『阿宗要他們來牽車，阿宗有在外面牽了一部車丟在
        我那裡，我從『牽車、丟在我那裡』，就知道那部車是
        贓車（本院卷第161頁）」等語，大致相符。況證人楊
        政儒因向被告收受本件PM-5866號自用小客車犯贓物罪
        ，經檢察官起訴後，於本院100年易字146號準備程序中
        為有罪陳述，亦據本院依職權調閱100年易字146號卷，
        核閱屬實。而趨吉避兇，乃人情之常，若非實情，證人
        楊政儒實無自承贓物犯行，自願受法律制裁之理。從而
        ，證人楊政儒所為上揭不利被告之證述，可信度甚高。
（三）、證人許財源及陳志雄於99年10月6日凌晨2時許，果依被
        告指示，至楊政儒烏日住處駕駛PM-5866號外出:
      (1)證人許財源於本院審理時證稱「99年10月6日凌晨至楊
        政儒家找楊政儒，我比陳志雄先到（本院卷第118頁背
        面，第119頁），那天我和陳志雄到楊政儒家的時候，
        我和陳志雄有開PM-5866號車出去，陳志雄載我至陳志
        雄二水的家，陳志雄拿東西上車後，陳志雄就直接開車
        載我回楊政儒家（本院卷第115頁背面）；PM-5866號車
        停在楊政儒家外面，我及陳志雄出來之後，就直接開該
        車到二水，我以為車子是楊政儒或陳志雄的，因為PM-5
        866號車停在楊政儒家外面；在楊政儒家時，我跟陳志
        雄均沒有人提到停在楊政儒家外面的PM-5866號車是何
        人所有；陳志雄及楊政儒亦未告訴我，停在楊政儒家外
        面的PM-5866號車，是何人開到楊政儒家外面的；陳志
        雄跟楊政儒借PM-5866號車，陳志雄用鑰匙啟動PM-5866
        號車，陳志雄向楊政儒借車時，楊政儒好像未向陳志雄
        講車子何來，陳志雄駕車從二水回來時，陳志雄有跟我
        說車子是贓車（本院卷第116頁正反面）」等語。衡情
        ，若非許財源及陳志雄於99年10月6日凌晨，受到知PM-
        5866號車停在烏日者之指示至楊政儒家，陳志雄及許財
        源實不可能知PM-5866號車已停在楊政儒家，而二人又
        恰好於99年10月6日凌晨先後到達楊政儒烏日住處，且
        在無人告訴許財源及陳志雄停在楊政儒住處外面之PM-5
        866號車何人所有情況下，陳志雄及許財源即一同登上P
        M-5866號車，由陳志雄以鑰匙啟動駕駛PM-5866號車載
        許財源外出之理。準此，即知證人楊政儒於警、偵訊及
        本院審理時，有關「被告電話告知有留一部白色喜美牌
        型號K8自小車（即PM-5866號車）在楊政儒家前巷道，
        並跟楊政儒說等一下許財源會將該車開走」證述，有相
        當之旁證足資證明，與事實相符。
      (2)雖證人陳志雄於警詢、檢察官偵查中，及本院審理時自
        始均稱「99年10月6日凌晨，未至楊政儒家駕駛PM-5866
        號車載許財源回二水；當日中午楊政儒駕PM-5866號車
        載許財源至員連載伊至鄭安保住處」云云。惟證人許財
        源於本院審理時除為上揭(1)之證述外，復證稱「99年10
        月6日上午，我與陳志雄在楊政儒家一起上楊政儒所開
        的白色喜美車（指楊證儒駕車載陳至雄及許財源至鄭安
        保住處時，在楊政儒住處一同上車之意、本院卷第114
        頁）」等語；核與證人楊政儒於本院審理時證稱「99年
        10月6日凌晨許財源及陳志雄中之一人電話告知『待會
        兒要去楊政儒那邊開車，陳宗禮有丟一台車在楊鄭政儒
        家』，嗣凌晨2時許，許財源及陳志雄到伊住處將PM-58
        66號車開走，不知道許財源及陳志雄他們用何方式啟動
        PM-5866號車（本院卷第124頁正面、背面），99年10月
        6日中午13時許，陳志雄及許財源開PM-5866號車到我家
        ，邀我一起到鄭安保家，當時車子沒有熄火，陳志雄或
        許財源中之一人叫我開車（本院卷第160頁）」等情，
        互核一致。足徵，99年10月6日凌晨，許財源與陳志雄
        確至烏日楊政儒住處駕駛PM-5866號車離開，迄同日中
        午13時許，陳志雄及許財源始再度開PM-5866號車回到
        楊政儒家，邀楊政儒一起同車到鄭安保家。
      (3)次查，證人許財源於本院審理時雖誆稱「99年10月6日
        凌晨去楊政儒家吸毒（本院卷第118頁背面）」云云，
        惟證人楊政儒於本院審理已否認該情，並稱「許財源及
        陳志雄約凌晨1、2時，到我家開PM-5866號車（本院卷
        第124頁），99年10月6日半夜許財源到我家，沒有說要
        去我家吸毒，且我太太在家，怎麼可能在家裡吸毒（本
        院卷第125頁背面）」，而吸毒之人在任何處所吸毒均
        可，實無半夜三更特地至烏日楊政儒家吸毒，又順便由
        陳志雄駕駛PM-5866號贓車離開楊政儒住處之理，故證
        人許財源上揭為了吸毒始至楊政儒住處之證述，顯與常
        情不符，而不足採。再衡以陳志雄於99年10月6日凌晨
        確實與許財源共同駕駛PM-5866號車離開楊政儒住處，
        經證人楊政儒及許財源證明後，證人陳志雄仍空言否認
        。益徵，證人許財源及陳志雄至楊政儒烏日住處之目的
        ，不外駕駛PM-5866號車離開楊政儒，惟東窗事發，許
        財源及陳志雄始分別編造吸毒及不在場等無法自圓其說
        之不實說詞，掩飾實情，增加查證困難度。茲證人楊政
        儒於99年10月6日接到被告電話通知後，始知悉陳志雄
        及許財源即將至烏日開走PM-5866號車；而證人楊政儒
        又未曾告知陳志雄及許財源有關PM-5866號車停在烏日
        住處附近之情，乃證人陳志雄與許財源竟在未收到楊政
        儒通知上情時，即不約而同至楊政儒處開走PM-5866 號
        車。在在證明，被告除通知楊政儒已將車停在楊政儒住
        處附近外，被告復將上情通知證人許財源或陳志雄，請
        其等前往駕駛，始有後續證人許財源及陳志雄至楊政儒
        烏日住處駕駛PM-5866號車外出之情形。
      (4)次查，證人許財源於其被訴收受PM-5866號贓車之另案
        準備程序中，並不否認「坐陳志雄開出去的那部車（指
        PM-5866號車），跟陳志雄出去的隔天早上，許財源拆
        解PM-5866號車上之後視鏡時，跟陳志雄說後照鏡（應
        係指後視鏡）能不能給其用，因為伊之車子缺後照鏡，
        伊拔照後鏡的時候就知道是贓車，是陳志雄跟伊講後照
        鏡可以給伊（本院100年易字146號影卷第61頁）」之情
        ，有本院100年易字146號影印卷足稽。且證人許財源於
        本院審理時復稱「陳志雄駕車從二水回來時，陳志雄有
        跟我說車子是贓車（本院卷第116頁背面）」；再衡以
        證人楊政儒於本院審理時證稱「許財源沒有問過伊，PM
        -5866號車之後視鏡可不可以拆下來給許財源（本院卷
        第124頁背面）」等語，及證人許財源擅自從PM-5866號
        車拆解下來之後視鏡，係置於手提包內，放在PM-586 6
        號車內，經警採得許財源指紋之情，有員林分局轄內尋
        獲自小客車案現場勘察報告表、彰化縣警察局99年10月
        22日彰警鑑字第0990062822號函附內政部警政署刑事警
        察局鑑定書足稽等情。在在證明，陳志雄及許財源均知
        「其等於99年10月6日凌晨至楊政儒烏日住處開走之PM-
        5866號車，非楊政儒所有，且屬贓物，不須經楊政儒同
        意，片面依陳志雄或許財源意志，即可處分車內配件」
        。茲證人楊政儒既未跟許財源及陳志雄講過PM -5866號
        車係贓車，若非被告於99年10月6日凌晨2時前，將PM-5
        866號贓車停在楊政儒烏日住處附近，請陳志雄前往駕
        駛，陳志雄豈可能於駕駛PM-5866號車搭載許財源離開
        楊政儒住處期間，容認許財源拆解PM-5866號贓車後視
        鏡，並告訴許財源PM-5866號車是贓車？
      (5)茲證人陳志雄於本院審理時證稱「99年10月6日與被告
        有約，約在鄭安保處見面，後來因為沒車，所以被告跟
        我說他先問楊政儒可不可以去載我..被告要找我，約我
        過去鄭安保那邊，後來過去那邊還沒有講到話，被告還
        沒有來，就被警察查獲了（本院卷第120頁背面），..
        因為我要過去鄭安保處找被告，我跟被告說我無法過去
        ，被告可能剛好想到楊政儒，所以被告就叫楊政儒來載
        我（本院卷第121頁背面），我不清楚被告為何要邀我
        至鄭安保那裡，我回被告說我沒辦法過去，被告說要問
        楊政儒是否有車可以來載我，後來被告打電話給楊政儒
        ，楊政儒就開車過來載我（本院卷第164頁背面）」。
        而被告亦供稱「99年10月6日那天，我本來打電話找陳
        志雄..我有打電話給楊政儒問他方不方便去載陳志雄（
        本院卷第122頁背面）」，以附和陳志雄上揭證詞。足
        徵，不論證人楊政儒駕駛PM-5 866號車在何處搭載陳志
        雄至鄭安保處，證人楊政儒所以駕駛PM-5866號車搭載
        陳志雄及許財源至大村鄉鄭安保處，均與被告電話邀約
        至鄭安保處有關；且被告在楊政儒駕PM-5866號車至鄭
        安保住處前，早已知悉楊政儒有車可用，始以電話通知
        楊政儒駕車載陳志雄至鄭安保處。準此，若非被告於99
        年10月6日凌晨1時許，將PM-586 6號車停在楊政儒烏日
        住處附近，並將情形告知楊政儒，被告豈可能知悉楊政
        儒有車可駕，並電話通知楊政儒及陳志雄，由楊政儒駕
        車載陳志雄至鄭安保處？且楊政儒搭載陳志雄及許財源
        至鄭安保處，被警方查獲之車，又如此湊巧係證人楊政
        儒所指由被告駕至烏日附近停放之車牌號碼PM-5866號
        贓車？
（四）、綜上，車牌號碼PM-5866號自用小客車遭竊後，係由被
        告開至證人楊政儒烏日住處停放，被告並擬以二萬元價
        賣予證人楊政儒，嗣被告又通知陳志雄及許財源至楊政
        儒處將車開走，惟楊政儒駕駛PM-5866號車載陳志雄及
        許財源至大村鄉鄭安保處停放後，遭警查獲，楊政儒始
        未以二萬元向被告價購之情，殊堪認定。準此，若車牌
        號碼PM-5866號車非被告所竊，被告豈能決定贓車要放
        何處？可由何人使用？如何價賣？故被告空言否認，不
        足採信，其犯行堪以認定，應依法論科。
（五）、對被告有利證據不採之理由:
      (1)證人許財源及陳志雄於本院審理時雖均否認「至楊政儒
        住處前，有打電話給楊政儒說要去牽阿宗（即被告）放
        在楊政儒家附近的PM-5866號白色喜美車（本院卷第162
        頁背面、164頁）」。惟因許財源及陳志雄於99年10月6
        日凌晨2時許，確至楊政儒烏日住處駕駛PM-5866號自用
        小客車外出之事實，已如前述；按諸常情，三更半夜至
        他人住處駕車離開，先行電話告知造訪目的，乃事理之
        常。且許財源及陳志雄到楊政儒家前，是否先電話告知
        楊政儒，將至楊政儒家附近駕駛車牌號碼PM-5866號贓
        車，悠關許財源及陳志雄有無收受PM-5866號贓車之共
        犯罪責，更何況陳志雄被訴收受PM-5866號贓車之贓物
        犯行，業經檢察官不起訴處分確定，有臺灣彰化地方法
        院99年度偵字第10978號不起訴處分書足稽，若陳志雄
        承認事前電話告知楊政儒將至楊某處駕駛PM-586 6號車
        離開，殊有可能因發現新事證，再度受訴追處罰，故證
        人許財源及陳志雄為脫免自己罪責，為上揭偏頗指述，
        有極高之可能性。準此，證人許財源及陳志雄上揭否認
        之詞，尚難採信。
      (2)證人楊政儒於本院審理時雖翻異前詞，改稱「我不知道
        何人把PM-5866號白色自用小客車開到我烏日住處附近
        馬路停放，因為我沒有看到什麼人開過去的，被告沒有
        打電話給我說有一部車停在我家門口，被告未說要以二
        萬元賣該車給我」云云，，然因證人楊政儒之前所為不
        利被告證述，有其他跡證可資佐證與事實相符，已如前
        述，則證人楊政儒嗣翻異前詞，改為有利被告之證述，
        ，不外迴護被告之詞，殊不足採。
四、論罪科刑:
（一）核被告陳宗禮所為，係分犯刑法第320條第1項之普通竊盜
      罪，所犯二罪，犯意各別，應分論併罰。
（二）起訴書就犯罪事實一、二部分，均認被告係犯刑法第321
      條第1項第3款之攜帶兇器竊盜罪，惟查:
      (1)檢察官所以認犯罪事實欄一之犯行，係犯加重竊盜罪，
        不外以被告警詢自承行竊時係攜帶T型扳手，而認被告
        係犯同法第321條第1項第3款攜帶兇器竊盜罪。惟被告
        於本院審理時已翻異攜帶T型扳手之情，並謂「伊用車
        鑰匙行竊車牌號碼H8-8830號自用小客車，作為代步工
        具，用了十天左右，即將車丟在大村鄉，後來可能翁坤
        在知道我有丟一部車在大村，可能是翁坤在將車子開走
        ，..該車中間已有好幾個人開過，不知道為何會用螺絲
        起子啟動（本院卷第166頁背面、第167頁），後來在山
        腳路看到翁坤在開，伊未跟翁坤在說車子為其所偷（本
        院卷167頁背面）」等語，且證人陳志雄警詢稱「99年1
        0月5日20-21時許（嗣陳志雄於本院審理時稱時間已忘
        記、見本院卷第122頁），翁坤在打電話詢問我，是否
        要一同前往台中縣烏日鄉找尋綽號阿裕（即楊政儒）之
        友人，於是翁坤在駕駛一部三菱銀色日蝕二門跑車至彰
        化縣員林鎮○○路燦坤3c店前載我，二人於當日22時許
        至臺中縣烏日鄉綽號阿裕住居所與其聊天，於次日2-3
        時許，我向翁坤在說要回員林，於是翁坤在就跟我說現
        在他沒有要回員林，就帶我至綽號阿裕友人住居所旁叫
        我駕駛該H8-8830號自小客車回員林，當場我發現該自
        小客車駕駛座旁門鎖遭撬開，我見狀就知該自小客車為
        贓車，翁坤在並告訴我用該自小客車裡面之一字型螺絲
        起子即能發動，於是我就用該車內之一字型螺絲起子發
        動該自小客車（員警分偵字第10000002940號卷第37頁
        正反面）」等語，足徵，翁坤在早知該H8-8830號自小
        客車停在烏日鄉，並於陳志雄接觸該H8-8830號自小客
        車前，即與H8-8830號自小客車有所接觸，否則翁坤在
        豈可能知悉H8-8830號車只要用車內之一字型螺絲起子
        即能發動？次查，證人楊政儒於本院100年易字146號案
        準備程稱「伊未收過H8-8830號自小客車，是一個叫林
        義哲綽號汽水的人開的，後來陳志雄跟翁坤在一起去我
        那邊找我，陳志雄說要來我那邊開這部車，我跟他說我
        那邊怎麼有車子讓他開，他說有阿，他有跟汽水約在我
        那邊要開車，他們到屋外就看到那部車停在路邊，我根
        本不知道汽水把它放在那裡（本院100年易字146號影卷
        第60頁）」，亦經本院調卷核閱屬實。足徵，被告竊得
        該H8-8830號自小客車使用後，曾丟棄H8-8830號自小客
        車，再由他人取用，否則豈可能由綽號汽水之人駕駛，
        而被楊政儒知悉，嗣再由翁坤在帶陳志雄至烏日楊政儒
        處取車之理？衡情，被告於丟棄H8-8830號自小客車之
        同時，一併將行竊用之鑰匙丟棄，並非不可能，故尚難
        以被告未將行竊H8-8830號自小客車之鑰匙一併放在車
        上棄置，遽認被告係以屬兇器之T型扳手行竊H8-8830號
        自小客車。茲被告既否認攜帶兇器之情，本案又未扣到
        行竊用之T型扳手，亦無科學鑑識證據，證明該H8-88
        30號自小客車上留有T型扳手行竊後所留工具痕，依「
        有疑義，利益歸被告」原則，因此本院依被告於審判期
        日有利於被告之辯詞，認被告行竊H8-8830號自小客車
        時，係以自備鑰匙犯之，並無攜帶兇器T型扳手之情。
      (2)被告自始否認竊盜PM-5866號車，遍查全卷，並無證據
        證明被告係以T型扳手竊盜PM-5866號車，且證人楊政儒
        係證述「該PM-5866號車係以鑰匙啟動」，足徵，該PM-
        5866號車實際上既用鑰匙啟動，即無非用T型扳手始能
        竊取之理，故依罪疑唯輕原則，只能認被告行竊PM-586
        6號車時，並無刑法第321條第1項第1款至第6款之加重
        條件行為，而係以不符加重條件之其他不詳方法竊取。
      (3)因攜帶兇器竊盜，與普通竊盜之基本社會事實均相同，
        自均應依刑事訴訟法第300條逕予變更起訴法條，附此
        敘明。
（三）被告前因毒品危害防制條例案，於97年2月14日經臺灣高
      雄地方法院以96年簡字6379號判處有期徒刑6月確定，於
      97年5月19日易科罰金執行完畢之事實，有臺灣高等法院
      被告前案紀錄表足稽，其於有期徒刑執行完畢5年內，故
      意再犯本件有期徒刑以上刑之罪，為累犯，均應加重其刑
      。爰審酌被告素行不佳，不思以合法途徑獲取正當利益及
      財物，為圖謀己私之利益，不知尊重他人之財產權，竟竊
      盜他人財物，任由其他知情者使用，被告犯後僅坦承犯罪
      事實欄一犯行，此部分犯後態度尚可，惟否認犯罪事實欄
      二之犯行，此部分犯後態度不佳，暨被告僅國中畢業，智
      識程度不高，被害人廖倉宜稱「被竊之H8-8830號汽車價
      值約7萬元，業已尋回」，被害人吳瑞鐘稱「被竊之PM-58
      66號車價值約3萬元，業已尋回」，被害人廖倉儀及吳瑞
      鐘所受之損害已有減輕，等一切情狀，分別量處如主文所
      示之刑，均諭知易科罰金折算標準，並定及執行刑，及諭
      知易科罰金折算標準，以資懲儆。至於被告用以行竊H8-8
      830號汽車之鑰匙，既經被告丟棄，業據被告供明在卷，
      為避免將來執上之困難，爰不諭知沒收。
（四）末按，綽號汽水之林義哲駕駛H8-8830號贓車，及翁坤在
      叫陳志雄駕駛H8-8830號贓車回員林，林義哲及翁坤在之
      行為，有無涉及贓物犯行，應由檢察官另行偵辦，附此敘
      明。
據上論斷，應依刑事訴訟法第299條第1項前段、第300條，刑法
第320條第1項、第47條第1項、第41條第1項前段、第51條第5款
，刑法施行法第1條之1第1項、第2項前段，判決如主文。
本案經檢察官施教文到庭執行職務。
中    華    民    國   100    年    5     月    16    日
                  刑事第四庭  法  官  陳義忠
以上正本證明與原本無異。
如不服本判決應於收受判決後10日內，向本院提出上訴書狀，並
應敘述具體理由;其未敘述上訴理由者，應於上訴期間屆滿後20
日內向本院補提理由書（均須按他造當事人之人數附繕本）「切
勿逕送上級法院」。
告訴人或被害人對於判決如有不服具備理由請求檢察官上訴者，
其上訴期間之計算係以檢察官收受判決正本之日期為準。
中    華    民    國   100    年    5     月    16    日
                              書記官  吳曉玟
中華民國刑法第320條
意圖為自己或第三人不法之所有，而竊取他人之動產者，為竊盜
罪，處5 年以下有期徒刑、拘役或 5 百元以下罰金。
意圖為自己或第三人不法之利益，而竊佔他人之不動產者，依前
項之規定處斷。
前二項之未遂犯罰之。